【裁判字號】    97,抗,362
【裁判日期】    970430
【裁判案由】    假扣押
【裁判全文】
臺灣高等法院民事裁定                   97年度抗字第362號
抗  告  人  乙○○
相  對  人  甲○○
上列當事人間聲請假扣押事件，抗告人對於中華民國96年12月18
日臺灣新竹地方法院96年度裁全字第2625號所為裁定提起抗告，
本院裁定如下：
    主      文
原裁定廢棄。
相對人在原法院之聲請駁回。
聲請及抗告訴訟費用由相對人負擔。
    理  由
一、相對人主張：伊對抗告人有請求返還不當得利之債權計新臺
    幣401萬8980元，因恐日後有不能強制執行、甚難執行或抗
    告人有脫產之虞，乃對抗告人聲請假扣押云云。原法院裁定
    准依相對人聲請對抗告人為假扣押。
二、按依民事訴訟法第522條第1項、第523條第1項、第526條第1
    項、第2項規定，債權人就金錢請求或得易為金錢請求之請
    求，欲保全強制執行者，得聲請假扣押；假扣押非有日後不
    能強制執行或甚難執行之虞者，不得為之；請求及假扣押之
    原因應釋明之。前項釋明如有不足，而債權人陳明願供擔保
    或法院認為適當者，法院得定相當之擔保，命供擔保後為假
    扣押。其中民事訴訟法第526條第2項規定，係民國（下同）
    92年2月7日修正公布，同年9月1日起施行。依修正後之規定
    ，債權人聲請假扣押，應釋明其請求及假扣押之原因；需所
    為釋明如有不足，而債權人陳明願供擔保或法院認為適當者
    ，始得定相當之擔保，命供擔保後為假扣押。若債權人就其
    請求及假扣押之原因未予釋明，法院尚且不得命供擔保後為
    假扣押（最高法院94年台抗字第665號裁定參照）。
三、經查相對人就所認抗告人究竟有何日後不能強制執行或甚難
    執行之虞之假扣押原因，僅泛稱恐抗告人有脫產之虞，並未
    提出證據可供法院即時或嗣後（依證據之性質而定）調查以
    信其主張為真實，即未盡釋明之義務。相對人既未釋明其聲
    請假扣押之原因，縱其願供擔保以代釋明亦與假扣押之要件
    不符，所為假扣押聲請不應准許。原法院裁定准相對人供擔
    保後，得對抗告人之財產為假扣押，尚有未洽；抗告意旨指
    摘原裁定不當，聲明廢棄，為有理由，爰裁定如主文所示。
四、據上論結，本件抗告為有理由，依民事訴訟法第492條、第
    95條、第78條，裁定如主文。
中    華    民    國    97    年    4     月    30    日
                  民事第八庭
                      審判長法  官  劉勝吉
                            法  官  滕允潔
                            法  官  鄭威莉
正本係照原本作成。
本裁定除以適用法規顯有錯誤為理由，並經本院許可外，不得再
抗告。如提起再抗告，應於收受後10日內委任律師為訴訟代理人
向本院提出再抗告狀。並繳納再抗告費新台幣１千元。
中    華    民    國    97    年    5     月    2     日
                            書記官  李垂福


司法院資訊處製作；財團法人民間司法改革基金會備份。
